【裁判字號】    90,訴,1865
【裁判日期】    900822
【裁判案由】    毒品危害防制條例
【裁判全文】
臺灣臺中地方法院刑事判決                          九十年度訴字第一八六五號
    公  訴  人  臺灣台中地方法院檢察署檢察官
    被      告  甲○○
右列被告因毒品危害防制條例案件，經檢察官提起公訴（九十年度偵字第二七五一號
），本院判決如左：
    主  文
甲○○施用第一級毒品，處有期徒刑捌月。又連續施用第二級毒品，處有期徒刑陸月
。應執行有期徒刑壹年。
    事  實
一、甲○○於民國八十九年九月間因施用毒品案件，經本院以八十九年度毒聲字第五
    四九九號裁定送觀察、勒戒，經認無繼續施用毒品傾向，由臺灣臺中地方法院檢
    察署檢察官於八十九年九月二十七日以八十九年度毒偵字第五九九０號處分不起
    訴確定。詎甲○○仍不知警惕，復基於施用第二級毒品之概括犯意，於前開不起
    訴處分確定後五年內，即八十九年十二月二十三日二十二時起，至九十年四月二
    日回溯數日內之某時止，在台中縣梧棲鎮其友人住處等地，以將第二級毒品安非
    他命置於玻璃吸食器內，再以火燒烤，吸食所產生之霧化氣體之方式，連續施用
    第二級毒品安非他命多次。另又於八十九年四月二日回溯前四日內某時，在不詳
    地點，以不詳之方法施用第一級毒品海洛因一次。於八十九年十二月二十四日十
    五時六分許，為警通知甲○○至警局採尿送驗，結果呈安非他命及甲基安非他命
    陽性反應，又於九十年四月二日二十時許，再經警通知採尿送驗，結果呈安非他
    命、甲基安非他命及嗎啡陽性反應。經本院以九十年度毒聲字第二七七九號裁定
    送觀察、勒戒，認有繼續施用毒品之傾向。
二、案經台中縣警察局清水分局移送臺灣臺中地方法院檢察署檢察官偵查起訴。
    理  由
一、訊據被告甲○○，對於在八十九年十二月二十三日施用第二級毒品安非他命之事
    實，雖坦承不諱，然矢口否認於九十年四月二日施用第二級毒品安非他命，亦未
    施用第一級毒品海洛因，辯稱：可能是其友人在旁邊施用，而吸入安非他命及海
    洛因氣體所致云云。然查：
  (一)被告於八十九年十二月二十三日、九十年四月二日，先後二次經警通知採尿送驗
    ，結果分別呈安非他命、甲基安非他命及嗎啡陽性反應，有私立中山醫學院附設
    孫中山先生紀念醫院藥物濫用檢測中心尿液鑑驗報告書二紙在卷可按。足見被告
    確係連續施用第二級毒品安非他命及施用第一級毒品海洛因無疑。
  (二)被告雖辯稱其並未於九十年四月二日施用第二級毒品安非他命，亦未施用第一級
    毒品海洛因，可能因其友人在旁施用，其因而吸入所致云云。惟按於吸食煙毒及
    麻醉藥品者之旁，同時吸入該吸食者燃燒之藥物所排出氣體（俗稱之二手煙），
    能否在尿液中被檢出煙毒或安非他命反應，文獻上尚無此類研究報告。然按本局
    檢驗煙毒經驗研判，若非共處於空間狹小之密閉，並故意大量吸入該氣體，不致
    於尿液中代謝出煙毒反應。此有法務部調查局八十二年十月一日（八二）陸（一
    ）字第八二０九二七一二號函可憑。被告雖辯稱係因吸入其友人施用毒品而致尿
    液中檢出安非他命及嗎啡陽性反應云云，然被告僅供稱地點在台中縣梧棲鎮友人
    住處，對於其友人之真實姓名，施用之時間長短等情，均無法明確供述，且依毒
    品檢驗之實務上經驗觀之，除非被告與其友人共處於空間狹小之處所，又故意大
    量吸入該氣體，應不致於尿液中代謝出煙毒反應。再者，被告係於九十年四月二
    日經警採其尿液送驗，其尿液中安非他命、甲基安非他命濃度分別為732ng/ml、
    912ng/ml，均超過標準檢驗值（500ng/ml），另其尿液中嗎啡濃度為504ng/ml
    ，亦超過標準檢驗值300ng/ml甚多，此有上開鑑定報告可憑。足見被告尿液中檢
    出毒品反應，應非單純吸入他人施用毒品所產生之煙氣所致。被告上開所辯，顯
    無可採。
  (三)又被告前因施用毒品案件，經本院裁定送觀察、勒戒，結果認為無繼續施用毒品
    傾向，由臺灣臺中地方法院檢察署檢察官於八十九年九月二十七日以八十九年度
    毒偵字第五九九０號處分不起訴確定，被告再犯本件施用毒品犯行，經本院裁定
    送觀察、勒戒，結果認有繼續施用毒品傾向，有不起訴處分書、裁定書、台灣台
    中看守所九十年七月二十四日九十中所正總字第二四五二號函所附有無繼續施用
    毒品傾向證明書分別附卷可稽。本件事證明確，被告犯行洵堪認定，應依法論科
    。
二、核被告甲○○所為，係犯毒品危害防制條例第十條第一項施用第一級毒品罪及第
    二項施用第二級毒品罪。被告為供施用而持有毒品，其持有之低度行為已為施用
    之高度行為所吸收，不另論罪。被告多次施用第二級毒品犯行，時間緊密，犯意
    概括，所犯構成要件相同，為連續犯，依刑法第五十六條規定，以一罪論，並加
    重其刑，又被告所犯施用第一級毒品與連續施用第二級毒品二罪，犯意各別，犯
    罪構成要件亦不相同，應分論併罰。爰審酌被告前因施用毒品犯行甫經觀察、勒
    戒，竟又再購買毒品海洛因、安非他命並施用不輟，無視於毒品對於自身健康之
    戕害及國家對於杜絕毒品犯罪之禁令，惡性非輕，然本院斟酌被告犯後坦承部分
    犯行，本於煙毒犯罪人亦為「病人」考量，其施以長時間戒治處遇，與煙毒犯罪
    科以刑罰之「特別預防」機制，尚無不同，量刑不宜過重等一切情狀，量處如主
    文所示之刑，並定其應執行之刑，以示懲儆。
據上論斷，應依刑事訴訟法第二百九十九條第一項前段，毒品危害防制條例第十條第
一項、第二項、第二十條第三項，刑法第十一條前段、第五十六條、第五十一條第五
款，判決如主文。
中      華      民      國      九十      年      八      月    二十二  日
                                        法  官  林  三  元
右正本證明與原本無異。
如不服本判決，應於送達後十日內向本院提出上訴狀 （須附繕本） ，上訴於台灣高
等法院台中分院。
                                        書記官
中      華      民      國    九十      年      八      月    二十二  日
附錄論罪科刑法條
毒品危害防制條例第十條第一項：
施用第一級毒品者，處六月以上五年以下有期徒刑
毒品危害防制條例第十條第二項：
施用第二級毒品者，處三年以下有期徒刑。


司法院資訊處製作；財團法人民間司法改革基金會備份。
